臺灣宜蘭地方法院刑事判決　　　　　　　　　　　　　九十一年度交訴字第三七號
　　公　訴　人　臺灣宜蘭地方法院檢察署檢察官
　　被　　　告　甲○○
　　選任辯護人　余鑑昌
右列被告因過失致死等案件，經檢察官提起公訴（九十一年度偵字第一一一八、一五
九一號），本院判決如左：
    主  文
甲○○服用酒類，不能安全駕駛動力交通工具而駕駛，處有期徒刑貳月；又因過失致
人於死，處有期徒刑拾月。應執行有期徒刑拾壹月，緩刑年。
    事  實
一、甲○○於民國九十一年四月二十三日晚間七時許至同日晚間九時四十分許，在宜
    蘭縣蘇澳鎮砲台山飲酒後，本應注意飲用酒類後吐氣所酒精濃度超過每公升零點
    二五毫克不得駕車，竟於飲酒後已達不能安全駕駛動力交通工具之程度，仍酒醉
    駕駛車牌號碼ＣＱ─○四三九號自用小客車，由前開地點返回宜蘭。嗣於同日晚
    間十時三十分許，甲○○駕駛前開車輛沿宜蘭縣五結鄉○○路由五結往二結方向
    行駛，於行經該路三十之二十號前無限速標誌之郊外道路，原應注意行駛於在雙
    向二車道之道路時，不得跨越分向限制線駛入來車車道，及在無限速標誌或標線
    之郊外道路，時速不得超過六十公里，且依當時天候晴朗、夜間有道路有照明、
    路面乾燥、無缺陷、視距良好，並無不能注意之情事，竟疏未注意，貿然以時速
    六、七十公里之速度超速行駛，並跨越分向限制線而超越前方由游松根所駕駛之
    自用小客車，適林光榮駕駛車牌號碼ＨＳ─○三八五號之自用小客車搭載乙○○
    沿前開路段自對向行駛而來，因閃避不及，二車因而相撞，致林光榮受有頭部外
    傷及胸腔出血之傷害，經送財團法人羅許基金會羅東博愛醫院（下稱博愛醫院）
    醫治後，仍因前揭傷害不治死亡。
二、案經臺灣宜蘭地方法院檢察署檢察官自動檢舉及宜蘭縣警察局羅東分局報請該署
    檢察官偵查起訴。
    理  由
一、訊據被告甲○○坦承於飲酒後，駕駛車牌號碼ＣＱ─○四三九號自用小客車，在
    上開肇事路段，以時速六、七十公里之速度超速行駛並跨越分向限制線而與被害
    人林光榮駕駛之車牌號碼ＨＳ─○三八五號自用小客車發生車禍等情不諱。經查
    ：
  (一)被告於行經肇事路段，為超越前方由游松根駕駛之自用小客車，跨越分向限制線
    ，而駛入對向車道，因而與林光榮駕駛之自用小客車發生車禍，業據證人游松根
    及陳錦德於警訊時證述明確，並有道路交通事故調查報告表、現場照片八幀附卷
    可證。再本件車禍經警方據報到場處理後，警方對被告施以吐氣後所含酒精成分
    測試，被告吐氣中所含酒精成分為每公升一點二二毫克，有酒精測試濃度測試單
    一紙在卷可按。而被害人林光榮因本件車禍受有頭部外傷及胸腔出血之傷害，經
    送博愛醫院醫治後，仍因該傷害不治死亡，亦經臺灣宜蘭地方法院檢察官督同法
    醫相驗屬實，製有相驗筆錄、相驗屍體證明書、驗斷書在卷可憑。
  (二)按行車速度應依標誌或標線之規定，無標誌或標線者，在郊外道路時速不得超過
    六十公里；汽車駕駛人於飲用酒類後，其吐氣所含酒精濃度超過每公升○‧二五
    毫克者，不得駕車；又汽車在雙向二車道行駛時，應在遵行車道內行駛，且在劃
    有分向限制線之路段，不得駛入來車之車道內，道路交通安全規則第九十二條第
    一項第一款、第九十七條第一款、第二款、第一百一十四條第二款分別定有明文
    。本件被告於車禍後，測得之呼氣中酒精濃度達每公升一點二二毫克，已超過前
    開安全規則所定標準，再參以被告駕駛汽車超越前車時，就對向行駛而來之汽車
    未能注意，並採取安全迴避之措施，是被告飲酒後顯已達不能安全駕駛動力交通
    工具甚明。又被告因超速行駛，超越前車而駛入對向來車之車道，且依當時天候
    晴朗、夜間有道路有照明、路面乾燥、無缺陷、視距良好，並無不能注意之情事
    ，有前開道路交事故調查報告表可稽，被告竟疏未注意，貿然超速行駛及跨越分
    向限制線，其駕駛行為顯有過失。本件經送請台灣省基宜區行車事故鑑定委員會
    鑑定後，亦同此認定，有該委員會九十一年六月十九日基宜鑑字第九一○三○五
    號函所附鑑定書可參。又本件被害人林光榮因本件車禍死亡，則被告過失駕車肇
    事之行為，與被害人之死亡結果間，自具有相當因果關係。綜上所陳，本件事證
    明確，其犯行洵堪認定，應依法論科。
二、核被告所為，係犯刑法第一百八十五條之三服用酒類不能安全駕駛動力交通工具
    而駕駛罪及同法第二百七十六條第一項過失致人於死罪。又被告為汽車駕駛人，
    酒醉駕車，因而致人死亡，依法應負刑事責任，所犯過失致死罪部分應依道路交
    通管理處罰條例第八十六條第一項之規定加重其刑。又被告所犯上開二罪間，犯
    意各別，行為互殊，應分論併罰。爰審酌被告於飲酒後仍駕駛汽車，並因過失致
    被害人死亡，惟於犯罪後坦承犯行，並與被害人家屬達成和解，有臺灣宜蘭地方
    法院九十一年度宜簡字第三五號調解筆錄附卷可參，被告犯罪後態度尚稱良好等
    一切情狀，就其所犯右開二罪，分別量處如主文所示之刑，並定其應執行之刑，
    以示懲儆。末查，被告前未曾受有期徒刑以上刑之宣告，有臺灣高等法院被告全
    國前案紀錄表及臺灣高等法院檢察署刑案紀錄簡覆表各一件可按，茲因一時失慮
    而罹刑典，且已與被害人家屬達成和解，經此偵審程序應已知警惕，信無再犯之
    虞，本院認對其所宣告之刑以暫不執行為適當，爰併予宣告緩刑三年，以勵自新
    。
據上論斷，應依刑事訴訟法第二百九十九條第一項前段，刑法第一百八十五條之三、
第二百七十六條第一項、第五十一條第五款、第七十四條第一款，道路交通管理處罰
條例第八十六條第一項，罰金罰鍰提高標準條例第一條前段判決如主文。
本案經檢察官賴慶祥到庭執行職務
中      華      民      國    九十一    年      十      月     三十     日
                                  臺灣宜蘭地方法院刑事交通法庭
                                        審判長法  官  黃  永  勝
                                          法  官  郭  顏  毓
                                              法  官  辜  漢  忠
右正本證明與原本無異。
如不服本判決，應於判決送達後十日內向本院提出上訴狀( 應附繕本 )。
                                              書記官  林  秀  麗
中      華      民      國    九十一    年      十      月    三十一    日
附錄本案論罪科刑法條全文：
刑法第一百八十五條之三
服用毒品、麻醉藥品、酒類或其他相類之物，不能安全駕駛動力交通工具而駕駛者，
處一年以下有期徒刑、拘役或三萬元以下罰金。
刑法第二百七十六條第一項
因過失致人於死者，處二年以下有期徒刑、拘役或二千元以下罰金。
